【裁判字號】    92,訴,352
【裁判日期】    920828
【裁判案由】    違反毒品危害防制條例
【裁判全文】
臺灣新竹地方法院刑事判決                          九十二年度訴字第三五二號
    公  訴  人  臺灣新竹地方法院檢察署檢察官
    被      告  甲○○
右列被告因違反毒品危害防制條例案件，經檢察官提起公訴（九十二年度毒偵字第二
五○號），及移
，本院判決如左：
    主  文
甲○○連續施用第一級毒品，處有期徒刑貳年。扣案之第一級海洛因柒包（合計淨重
陸拾壹點公克、包裝重肆點玖公克）、第一級毒品海洛因壹包（淨重點貳公
克、包裝重零點壹公克）、第一級毒品海洛因柒包（合計淨重壹點陸柒公克、包裝
重壹點陸貳公克），均沒收銷燬之。
    事  實
一、甲○○於民國八十六年間因施用毒品案件，經本院以八十六年度訴字第四八八號
    裁定觀察、勒戒後，再因施用毒品案件，經臺灣苗栗地方法院以八十七年度毒聲
    字第一九號裁定送觀察、勒戒（抗告後，經臺灣高等法院台中分院駁回確定）後
    ，認有繼續施用毒品之傾向，再經臺灣苗栗地方法院於八十七年六月三十日以八
    十七年度毒聲字第一○九號裁定令入戒治處所強制戒治一年，並於八十八年六月
    三十日期滿，由臺灣新竹地方法院檢察署檢察官於八十八年十月二十七日，以八
    十八年度戒毒偵字第四號不起訴處分確定，及由本院於八十九年六月十九日以八
    十六年度訴字第四八八號免刑判決確定。
二、甲○○仍不知悔改，竟於前開不起訴處分確定後五年內，基於施用第一級毒品海
    洛因之概括犯意，自九十一年九月五日凌晨一時十五分許回溯前二十六小時內某
    時起至九十二年四月十七日止，在其位於新竹市○○路○段九十五號後空地、新
    竹市○○路等處，以將第一級毒品海洛因摻入香煙內，點火燃燒吸食煙霧之方式
    ，連續施用第一級毒品海洛因多次，平均一、二天施用一次。其分別於九十一
    年九月五日凌晨一時十五分許，在新竹市○○路經國加油站內，為警查獲，並扣
    得第一級毒品海洛因七包（合計淨重六十一點三三公克、包裝重四點三九公克）
    （案號：臺灣新竹地方法院檢察署檢察官九十一年度毒偵字第一一三六號）。
    九十一年十一月十三日凌晨二時許，在新竹市○○路○段八十九巷口，為警查獲
    （案號：臺灣新竹地方法院檢察署檢察官九十一年度毒偵字第一四一八號）。
    九十一年十二月二日晚間十一時三十分許，在新竹市○○路○段九十五號，為警
    查獲，並扣得第一級毒品海洛因一包（淨重三點二公克、包裝重零點三一公克）
    （案號：臺灣新竹地方法院檢察署檢察官九十一年度毒偵字第一五一一號）。
    九十二年一月二十八日下午六時三十分許，在新竹市○○路○段九十五號，為警
    查獲，並扣得第一級毒品海洛因七包（合計淨重一點六七公克、包裝重一點六二
    公克）（案號：臺灣新竹地方法院檢察署檢察官九十二年度毒偵字第二五○號）
    。九十二年四月十七日晚間八時許，在新竹市○○鄉○○路二六六巷旁，為警
    查獲（案號：臺灣南投地方法院檢察署檢察官九十二年度毒偵字第五二六號）。
三、案經新竹市警察局第二分局報告臺灣新竹地方法院檢察署檢察官偵查起訴；暨臺
    灣南投地方法院檢察署檢察官自動檢舉後移送併案審理。
    理  由
一、右揭事實，業據被告甲○○於本院審理時（見本院九十二年八月十四日審理筆錄
    ）坦承不諱，而被告於九十一年九月五日為警查獲所採集之尿液，經送國防部
  憲兵司令部刑事鑑識中心鑑驗結果，呈海洛因經人體代謝後之嗎啡陽性反應，此
    有依職權調閱本院九十年度易字第六八七號全卷，其中臺灣新竹地方法院檢察署
    檢察官九十一年度毒偵字第一一三六號第四十九頁卷附之國防部憲兵司令部刑事
    鑑識中心於九十二年一月二十四日出具之（９２）宇鑑字第０１０６８號鑑驗通
    知書在卷可稽。九十一年十一月十三日為警查獲所採集之尿液，經送國防部憲
    兵司令部檢驗結果，呈海洛因經人體代謝後之嗎啡陽性反應，此有依職權調閱本
    院九十年度易字第六八七號卷附之國防部憲兵司令部刑事鑑識中心於九十二年八
    月四日出具之（９２）宇鑑字第１０４７６號鑑驗通知書在卷可稽。九十一年
    十二月二日為警查獲所採集之尿液，經送國防部憲兵司令部檢驗結果，呈海洛因
    經人體代謝後之嗎啡陽性反應，此有依職權調閱本院九十年度易字第六八七號卷
    附之國防部憲兵司令部刑事鑑識中心於九十二年二月六日出具之（９２）宇鑑字
    第０１５９６號鑑驗通知書在卷可稽。九十二年一月二十八日為警查獲所採集
    之尿液，經送國防部憲兵司令部檢驗結果，呈海洛因經人體代謝後之嗎啡陽性反
    應，此有國防部憲兵司令部刑事鑑識中心於九十二年五月五日出具之（９２）宇
    鑑字第０６２２１號鑑驗通知書在卷可稽（見臺灣新竹地方法院檢察署檢察官九
    十二年度毒偵字第二五○號第四十三頁）。九十二年四月十七日為警查獲所採
    集之尿液，經送南投縣衛生局檢驗結果，呈海洛因經人體代謝後之嗎啡陽性反應
    ，此有南投縣衛生局於九十二年五月五日出具之投衛局檢字第○九二○○○六九
    七二號尿液檢驗單在卷可稽（見移送併辦之臺灣南投地方法院檢察署檢察官九十
    二年度毒偵字第五二六號第二十二頁）。另被告於九十一年九月五日為警查獲所
    扣案之毒品七包，認係第一級毒品海洛因，淨重六十一點三三公克、包裝重四點
    三九公克；又於九十一年十二月二日為警查獲所扣案之毒品一包，認係第一級毒
    品海洛因，淨重三點二公克、包裝重零點三一公克；再於九十二年一月二十八日
    為警查獲所扣案之毒品七包，認係第一級毒品海洛因，合計淨重一點六七公克、
    包裝重一點六二公克，此分別有法務部調查局於九十二年四月九日、九十二年二
    月七日、九十二年三月十七日出具之調科壹字第一○○○○一七九五、0000
    00000、000000000號鑑定通知書在卷足憑。次查，被告於八十六
    年間因施用毒品案件，經本院以八十六年度訴字第四八八號裁定觀察、勒戒後，
    再因施用毒品案件，經臺灣苗栗地方法院以八十七年度毒聲字第一九號裁定送觀
    察、勒戒（抗告後，經臺灣高等法院台中分院駁回確定）後，認有繼續施用毒品
    之傾向，再經臺灣苗栗地方法院於八十七年六月三十日以八十七年度毒聲字第一
    ○九號裁定令入戒治處所強制戒治一年，並於八十八年六月三十日期滿，由臺灣
    新竹地方法院檢察署檢察官於八十八年十月二十七日，以八十八年度戒毒偵字第
    四號不起訴處分確定，及由本院於八十九年六月十九日以八十六年度訴字第四八
    八號免刑判決確定等情，有臺灣高等法院被告全國前案紀錄表、臺灣新竹地方法
    院檢察署刑案資料查註紀錄表、臺灣新竹地方法院檢察署八十八年度戒毒偵字第
    四號不起訴處分書、本院八十六年度訴字第四八八號觀察勒戒裁定、免刑判決等
    件附卷可按。是被告前違反毒品危害防制條例第十條第二項之罪，經觀察、勒戒
    ，認有繼續施用毒品傾向，並經裁定令入戒治處所強制戒治一年，而由檢察官為
    不起訴處分確定後，五年內再犯本案違反毒品危害防制條例第十條第一項之施用
    第一級毒品罪事實，堪予認定，自應依法論科。
二、被告所為施用海洛因行為，核犯毒品危害防制條例第十條第一項之施用第一級毒
    品罪。其施用第一級毒品海洛因前後所持有第一級毒品海洛因之低度行為，為其
    施用第一級毒品海洛因之高度行為所吸收，不另論科。又被告先後多次施用第一
    級毒品海洛因，時間緊接，所犯之罪名及犯罪構成要件均相同，顯係基於概括犯
    意反覆為之，為連續犯，依刑法第五十六條之規定，論以連續施用第一級毒品罪
    ，並加重其刑。公訴意旨雖僅就被告於九十二年一月二十九日十時四十五分許回
    溯前二十六小時內某時施用第一級毒品海洛因部分提起公訴，而被告前述未據公
    訴人提起公訴部分，因與本案論科被告施用第一級毒品海洛因犯行間，具有連續
    犯之裁判上一罪之關係，已如前述，本院自應併予審酌，附此說明。爰審酌被告
    無視法令之禁止，前已多次違反麻醉藥品管理條例案件，經本院論罪科刑，有臺
    灣高等法院被告全國前案紀錄表及臺灣新竹地方檢察署刑案資料查註紀錄表附卷
    可稽，竟再度施用足以導致精神障礙及生命危險之成癮性毒品，顯無悔改之意，
    兼以施用毒品所生危害以自戕健康為主，及其施用期間長短，事後坦承犯行等一
    切情狀，量處如主文所示之刑。
三、另扣案之第一級毒品海洛因七包（合計淨重六十一點三三公克、包裝重四點三九
    公克）、第一級毒品海洛因一包（淨重三點二公克、包裝重零點三一公克）、第
    一級毒品海洛因七包（合計淨重一點六七公克、包裝重一點六二公克），應依毒
    品危害防制條例第十八條第一項前段之規定，沒收銷燬之。
四、雖被告自承自九十年二月中旬起至九十二年四月十七日止，斷斷續續施用第一級
    毒品海洛因犯行，惟查，被告於九十年二月五日為警查獲施用毒品犯行，經本院
    於九十年六月十二日以九十年度毒聲字第九八六號裁定被告入強制處所強制戒治
    一年，其自九十年九月九日入所執行戒治處分，嗣因上開戒治處分已達戒斷毒癮
    之成效良好，而經本院於九十一年四月三十日以九十一年度毒聲字第四七八號裁
    定停止戒治，被告則於九十一年六月五日停止戒治出所等情，有上開裁定二份及
    臺灣新竹地方法院檢察署檢察官法務部在監在押資料表附卷足按，可認被告自九
    十年九月九日起至九十一年六月五日止，業經臺灣新竹戒治所戒斷其毒癮，從而
    ，被告於進入強制戒治所即九十年九月九日前所為施用第一級毒品犯行，難認與
    本案論科連續施用第一級毒品犯行間，具有概括之犯意，無從為本案起訴效力所
    及，併此敘明。
五、據上論斷，應依刑事訴訟法第二百九十九條第一項前段，毒品危害防制條例第十
    條第一項、第十八條第一項前段，刑法第十一條前段、第五十六條，判決如主文
    。
本案經檢察官鍾曉亞到庭執行職務。
中      華      民      國    九十二    年      八      月    二十八    日
                                臺灣新竹地方法院刑事第一庭
                                    法  官  黃  美  文
右正本證明與原本無異。
如不服本判決，應於判決送達後十日內向本院提出上訴狀( 應附繕本 )，上訴於
臺灣高等法院。
                                    書記官  陳  秀  子
中      華      民      國    九十二    年      八      月    二十八    日
附錄論罪科刑法條：
毒品危害防制條例第十條第一項：
施用第一級毒品者，處六月以上五年以下有期徒刑。


司法院資訊處製作；財團法人民間司法改革基金會備份。
